---
title: "Exercício de Aula"
output: pdf_document
---

```{r setup, include=FALSE}
knitr::opts_chunk$set(echo = TRUE)
```

Use o comando abaixo para fazer a importação de dados para o ambiente R:

```{r}
dados <- read.table(
  "https://raw.githubusercontent.com/cursoRunb/Inferencia2018/master/Aula3/climaBsb.csv",
  sep=",", header = TRUE)
```

Os dados são referentes a uma amostra registros climáticos da estação automática de Brasília ao longo do mês de Setembro de 2018. 

Registros históricos indicam que a média de temperatura para o mês de Setembro em Brasília é de 23 graus. Com os dados de 2018 é possível dizer que a média de temperatura aumentou?

 * Apresente as hipóteses consideradas, o p-valor e a conclusão obtida
 * Caso a nova média de temperatura seja de 24 graus, qual a probabilidade que o teste não seja capaz de detectar esse aumento?
 * Apresente um intervalo de confiança de $90\%$ para a média de temperatura em Setembro de 2018.
 
#### Dica: para acessar as informações de temperatura utilize dados$temp_inst*