---
title: "Exercicio aula 3"
output: html_document
---

Primeiramente vou importar os dados:

```{r}
dados <- read.table(
  "https://raw.githubusercontent.com/cursoRunb/Inferencia2018/master/Aula3/climaBsb.csv",
  sep=",",header = TRUE)
```

Para verificar se a importação foi feita corretamente farei um resumo dos dados:

```{r, echo=FALSE}
summary(dados)
```


Para avaliar o efeito do aquecimento vou testar:

* $H_0:\mu \leq 23$
* $H_A:\mu > 23$

Vou resolver manualmente

```{r}
media <- mean(dados$temp_inst)
variancia <- var(dados$temp_inst)
tobs <- (media-23)/sqrt(variancia/50)
```
O valor do t observado foi `r  tobs` e o pvalor é obtido por:

```{r}
1 - pt(tobs,49)
```

Para conferir os resultados manuais 
```{r}
t.test(dados$temp_inst,alternative = "greater", mu = 23)
```

Considerando que vamos usar $\alpha=0,05$ e o pvalor foi superior então não rejeitamos a hipótese nula.


###Item 2

Preciso determinar meu valor crítico

```{r}
tcrit <- qt(.95,49)
xcrit <- tcrit * sqrt(variancia/50) + 23
xcrit
```

Aplicando a transformação e calculando a probabilidade

```{r}
ttransf <- (xcrit-24)/sqrt(variancia/50)
pt(ttransf,49)
pnorm(ttransf)
```

##Item 3 intervalo de confiança
```{r}
t.test(dados$temp_inst,alternative = "two.sided", mu = 23,conf.level = .9)

```

