---
title: "Estatística Inferencial"
author: "Professor Eduardo Monteiro de Castro Gomes"
output: pdf_document
---


```{r setup, include=FALSE}
require(knitr)
knitr::opts_chunk$set(echo = FALSE)
```

### Distribuições de probabilidade

Considere que um levantamento de dados foi realizado e foram registradas as alturas em centímetros de um determinado grupo de pessoas.

```{r}
set.seed(123)
alturas <- round(rnorm(100,170,10))
tabela <- (prop.table(table(cut(alturas,breaks = c(145,150,155,160,165,170,175,180,185,190,195)))))
kable(tabela,col.names = c("Alturas","Frequências relativas"))
```

De que forma pode-se representar essas alturas em um gráfico?

```{r}
hist(alturas,breaks = c(145,150,155,160,165,170,175,180,185,190,195),freq=FALSE)
```

É possível determinar a proporção de pessoas com menos de 160 cm com base na área do gráfico?


Os modelos de probabilidade permitem aproximar ou representar a distribuição de uma determinada variável. O modelo mais conhecido e utilizado é a distribuição Normal de probabilidades. Perceba a aproximação das alturas por uma distribuição Normal

```{r}
xx <- seq(min(alturas)-5,max(alturas)+5,by=.1)
hist(alturas,breaks = c(145,150,155,160,165,170,175,180,185,190,195),freq = FALSE)
media <- mean(alturas)
desviopad <- sd(alturas)
lines(xx,dnorm(xx,media,desviopad),col=2)
```

Para o cálculo de probabilidades referentes a um modelo contínuo de probabilidade deve-se calcular a área sob a curva. A ferramenta matemática utilizada para calcular essas áreas é a integral. Dada a complexidade de muitos dos principais modelos de probabilidade a resolução analítica das integrais não é possível e portanto técnicas numéricas são utilizadas e tabelas são criadas para o cálculo de probabilidades envolvendo esses modelos. 

A utilização das atuais ferramentas computacionais dispensa o uso de tabelas. Em linguagem R para se calcular probabilidades referentes a distribuição Normal utiliza-se a função _pnorm_.

Em nosso exemplo das alturas, suponha que uma pessoa será selecionada para realizar exames adicionais. 

* Qual a probabilidade que a pessoa selecionada tenha menos de 160 cm? $P(X\leq160)$

```{r,echo=TRUE}
pnorm(160, mean = media,sd = desviopad )
```

* Qual a probabilidade que a pessoa selecionada tenha mais de 180 cm? $P(X \geq 180)$
```{r,echo=TRUE}
1 - pnorm(180,mean = media, sd = desviopad)
```

* Qual a probabilidade que a pessoa selecionada tenha entre 165 e 175 cm? $P(165 \leq X \leq 175)$
```{r,echo=TRUE}
pnorm(175,mean = media, sd = desviopad) - pnorm(165,mean = media, sd = desviopad)
```

#### Distribuição T-student

#### Distribuição Qui-quadrado

#### Distribuição F


## Distribuições amostrais

```{r}
pop1 <- runif(10000)
hist(pop1)
medpop1 <- c()
for(i in 1:100){
  medpop1[i] <- mean(sample(x =  pop1, size = 30))
}
hist(medpop1)
```
```{r}
pop1 <- rexp(10000,rate = .3)
hist(pop1)
medpop1 <- c()
for(i in 1:100){
  medpop1[i] <- mean(sample(x =  pop1, size = 30))
}
hist(medpop1)
```

