---
title: "Exercício de Aula"
output: pdf_document
---

```{r setup, include=FALSE}
require(knitr)
knitr::opts_chunk$set(echo = FALSE)
```

### Questão 1

Em nossa página do curso na pasta da aula 4 temos dois conjuntos de dados de amostras aleatórias de clima em Brasília (climaBsb.csv) e Goiânia (climaGyn.csv) nos meses de Setembro. Faça a importação dos dados e realize testes de comparação de média para comparar o clima nas duas cidades. Defina as hipóteses que serão testadas, apresente os resultados e as conclusões obtidas.

* Exemplo dos dados de GYN
```{r}
gyn <- read.csv("https://raw.githubusercontent.com/cursoRunb/Inferencia2018/master/Aula4/climaGyn.csv")
kable(head(gyn[,1:6]))
```

* Exemplo dos dados de BSB
```{r}
bsb <- read.csv("https://raw.githubusercontent.com/cursoRunb/Inferencia2018/master/Aula4/climaBsb.csv")
kable(head(bsb[,1:6]))
```

```{r}
var.test(bsb$temp_inst,gyn$temp_inst)
t.test(bsb$temp_inst,gyn$temp_inst,
       paired = FALSE,var.equal = TRUE,
       alternative = "greater")
boxplot(data.frame(bsb$temp_inst,gyn$temp_inst))
```


### Questão 2

O conjunto de dados climaCidades.txt apresenta amostras de temperatura coletadas simultâneamente nas cidades de Brasília e Goiânia durante o mês de Setembro. Faça a importação dos dados e realize testes de comparação de média para comparar o clima nas duas cidades. Defina as hipóteses que serão testadas, apresente os resultados e as conclusões obtidas.


* Exemplo dos dados

```{r}
cidades <- read.table("https://raw.githubusercontent.com/cursoRunb/Inferencia2018/master/Aula4/climaCidades.txt",sep=";",header = TRUE)
kable(head(cidades))
```


```{r}
t.test(cidades$temp_inst,cidades$temp_inst._gyn,
       alternative = "less",paired = TRUE )
```

