---
title: "Exercícios de Aula"
output: pdf_document
---

```{r setup, include=FALSE}
knitr::opts_chunk$set(echo = FALSE, eval = FALSE)
```

Estes exercícios tem como objetivo revisar os conceitos de probabilidades, distribuição amostral da média e intervalo de confiança para a média. Após um intervalo de tempo para que os alunos possam pensar nos conceitos e propor soluções para os exercícios ($\pm 15$ minutos) haverá uma discussão em sala sobre a resolução dos exercícios e os temas envolvidos. 


##### Questão 1
Considerando uma variável $Y$ com distribuição Normal tendo média $\mu=3.7$ e desvio padrão $\sigma=1$ calcule as seguintes probabilidades:

* $P(Y \leq 3.5)$

* $P(Y \geq 3.8)$

* $P(3 \leq Y \leq4)$

* Encontre o valor de $k$ tal que $P(Y \leq k )=0.95$

```{r}
pnorm(q = 3.5, mean = 3.7, sd = 1)
1 - pnorm(q = 3.8, mean = 3.7, sd = 1)
pnorm(q = 4, mean = 3.7, sd = 1) - pnorm(q = 3, mean = 3.7, sd = 1)
qnorm(p = .95, mean = 3.7,sd = 1)
```

##### Questão 2
Considerando uma variável $T$ com distribuição T-student com $gl=25$ graus de liberdade calcule as seguintes probabilidades:

* $P(T > 1)$

* $P(T < -1.22)$

* Encontre o valor de $k$ tal que $P(T>k)=0.025$

```{r}
1 - pt(q = 1, df = 25)
pt(q = -1.22, df = 25)
qt(p = .975, df = 25)
```


##### Questão 3
Considerando uma população com média 100 e variância 25 e a utilização de uma amostra de tamanho 30 dessa população e a média $\bar{X}$ dessa amostra, calcule as probabilidades:

* $P(\bar{X}>101)$

* $P(\bar{X}<98)$

* Encontre o valor de k tal que $P(\bar{X}>k)=0,90$

```{r}
1 - pnorm((101-100)/sqrt(25/30))
pnorm((98-100)/sqrt(25/30))
qnorm(.1) * sqrt(25/30) + 100
```
**Dica:** $Z=\frac{\bar{X}-\mu}{\sqrt{\frac{\sigma^2}{n}}}$ e $Z$ tem distribuição Normal $\mu=0$ $\sigma=1$

##### Questão 4
Use o código abaixo para selecionar uma amostra de uma população de interesse

```{r,echo=TRUE, eval=TRUE}
set.seed(987)
amostra <- round( rnorm(n = 20, mean = 1500, sd = 50) , 2)
amostra
```

Faça um histograma e calcule um intervalo de $90\%$ confiança para a média da população com base a amostra obtida.

```{r}
media <- mean(amostra)
variancia <- var(amostra)
tgamma <- qt(.95, 19)
media - tgamma * sqrt(variancia/20)
media + tgamma * sqrt(variancia/20)
hist(amostra)
t.test(amostra,conf.level = .9)
```



**Dica** $P(\bar{X}-t_{\gamma}\sqrt{\frac{s^2}{n}}<\mu<\bar{X}+t_{\gamma}\sqrt{\frac{s^2}{n}})=\gamma$ assim IC= $\bar{X}\pm t_{\gamma}\sqrt{\frac{s^2}{n}}$

### Funções úteis para estes exercícios:

* pnorm
* qnorm
* pt
* qt
* mean
* var
* hist


_O arquivo fonte que gerou este documento e com a resolução dos exercícios está disponível em nossa página do curso_